# 母子公司之间往来款汇兑损益的处理

提问人：yayu197777 时间：2022-09-15 14:37:40
请教陈版，集团公司母子公司、子公司之间的往来款，因为各公司分布在不同国家，各公司以当地货币作为记账本位币，以美元进行辅助核算。在资产负债表日进行汇兑损益调整，往来款可以抵消，而往来款产生的汇兑损益不能抵消。如果是投资性质的往来款，往来款会长期挂账，是否可以调入“长期应付款”而不进行汇兑损益调整，期末合并抵消时往来款差异调入“外币报表折算差异”？或者有没有更好的办法可以规避汇率波动产生的汇兑损益。

回答人：chenyiwei
长期应收、应付款即使构成“对境外经营子公司的净投资”的，也属于外币货币性项目，期末仍需调整汇兑损益，只不过在合并报表层面，对于构成“对境外经营子公司的净投资”的长期应收款的汇兑损益可以调整到其他综合收益。即，不能省略个别报表层面的汇兑损益调整。